臺灣臺北地方法院民事判決
110年度簡上附民移簡字第11號
原      告  何俊慶  

訴訟代理人  陳柏銓律師
被      告  賴郁傑  
上列當事人間請求侵權行為損害賠償事件，本院於民國110年12
月22日言詞辯論終結，判決如下：
    主      文
被告應給付原告新臺幣參拾陸萬柒仟陸佰參拾柒元，及自民國一
百一十年二月十四日起至清償日止，按週年利率百分之五計算之
利息。
原告其餘之訴駁回。
訴訟費用由被告負擔十分之七，餘由原告負擔。
    事實及理由
壹、程序部分
    被告經合法通知，無正當理由，未於言詞辯論期日到場，核
    無民事訴訟法第386條各款所列情形，爰依原告之聲請，由
    其一造辯論而為判決。
貳、實體部分　　
一、原告主張：伊為營業小客車之職業駕駛，於民國108年11月1
    8日5時10分許搭載被告及其女性友人，於行經臺北市信義區
    松山路與松隆路口時，被告與其女性友人發生爭吵，便要求
    伊立即停車，被告與其女性友人下車後，並未支付車資，伊
    遂下車向被告索取車資。詎料被告徒手出拳毆打及以腳踹踢
    伊，造成伊受有左眼眼窩底骨折、右腳及左耳後方擦傷等傷
    害，顯屬侵害伊之身體、健康權。被告前開傷害行為，使伊
    受有支出醫療費用新臺幣（下同）3萬1,447元、不能工作之
    損害54萬元、精神慰撫金10萬元，總計67萬1,447元之損害
    ，爰依民法第184條第1項前段、第195條第1項規定一部請求
    50萬元等語。並聲明：被告應給付原告50萬元及自起訴狀繕
    本送達翌日起至清償日止，按週年利率百分之5計算之利息
    。
二、被告未於言詞辯論期日到場，亦未提出書狀作何聲明或陳述
    。　　
三、本院得心證之理由：
㈠、按因故意或過失，不法侵害他人之權利者，負損害賠償責任
    ；不法侵害他人之身體、健康者，被害人雖非財產上之損害
    ，亦得請求賠償相當之金額，民法第184條第1項前段、第19
    5條第1項前段分別定有明文。查原告主張其於108年11月18
    日5時10分許在臺北市信義區松山路與松隆路口遭被告徒手
    出拳毆打及以腳踹踢，造成原告受有左眼眼窩底骨折、右腳
    及左耳後方擦傷等傷害等情，業經本院調閱109年度審簡上
    字第310號傷害案件之歷審卷宗核閱無誤，且被告對於原告
    主張之事實，已於相當時期受合法之通知，仍於言詞辯論期
    日未到場，亦無提出書狀爭執，依民事訴訟法第280條第3項
    前段準用同條第1項前段規定視同自認，故被告之故意傷害
    行為既已侵害原告之身體、健康權，則原告自得就其所受之
    損害請求被告賠償。
㈡、醫療費用部分
　　觀諸原告提出之臺北市立聯合醫院門急診費用收據、國立臺
    灣大學醫學院附設醫院急診醫療費用收據、住院醫療費用收
    據、門診醫療費用收據（見本院卷第55至75頁），看診科別
    分別為急診、整合門診、眼科、外科，核與原告所受左眼眼
    窩底骨折、右腳及左耳後方擦傷等傷害所對應之治療科別相
    符，且看診時間落於108年11月18日至109年5月26日間，堪
    認前開單據所載金額均係因治療、檢查及追蹤原告前開傷害
    所支出之費用。而前開單據所載金額合計為3萬1,447元（計
    算式：710元＋290元＋330元＋800元＋518元＋2萬3,000元＋3,824
    元＋370元＋520元＋565元＋520元＝3萬1,447元），是原告請求
    被告給付醫療費用3萬1,447元，即屬有據，應予准許。
㈢、不能工作損害部分
　1.按當事人已證明受有損害而不能證明其數額或證明顯有重大
    困難者，法院應審酌一切情況，依所得心證定其數額，民事
    訴訟法第222條第2項定有明文。而本件原告業已證明其因被
    告故意傷害行為而侵害其身體、健康權，並主張受有無法工
    作損害，然計程車職業駕駛並非一般受薪人士，亦非設有稅
    籍登記之公司商號，自無法單以營利事業所得稅或個人綜合
    所得稅核課資料推知每月平均收入為何，且職業駕駛收入亦
    取決於其工時長短、營運時間、服務種類之不同而有所差異
    ，法院僅能透過當事人所提證據加以斟酌之。觀諸原告提出
    其於110年3月、4月之月報表（見本院卷第77頁），110年3
    月、4月之月營收金額分別為5萬3,670元、4萬805元，則可
    推估原告平均月收入約為4萬7,238元【計算式：（5萬3,670
    元＋4萬805元）÷2＝4萬7,237.5元，小數點以下四捨五入】。
  2.另按國立臺灣大學醫學院附設醫院109年3月12日校附醫秘字
    第1090901515號函及所附受理院外機關鑑定/查詢案件回復
    意見表：「…病人於109年3月3日門診就診，正前方看沒有複
    視，向極上方看及向極下方看有非常輕微複視，雙眼眼球活
    動正常，右眼突眼程度17mm左眼突眼程度16mm，左眼突眼有
    明顯改善。整體而言，病人手術後複視明顯改善，正前方看
    沒有複視，左眼突眼同樣改善，目前雙眼視力沒問題。…」
    【見臺灣臺北地方檢察署109年度偵字第1618號卷（下稱偵
    字卷）第89至93頁】，可知原告於108年11月18日受傷後，
    而於109年3月3日門診就診時，經醫師診斷眼睛向極上方看
    及向極下方看有非常輕微複視，視力雖非因受傷而減損至完
    全不能駕駛車輛之程度，但考量原告為計程車職業駕駛，駕
    駛車輛、接收載客通知、搭載乘客等計程車執業行為均仰賴
    眼睛之使用，視力與行車動向穩定、乘客及其他用路人之安
    全息息相關，再衡酌卷內其他事證，揆諸前開規定，應認原
    告於受傷後不能工作期間為5個月。
  3.從而，原告之平均月收入為4萬7,238元，而於受傷後有5個
    月之不能工作期間，故其應受有23萬6,190元之不能工作之
    損害（計算式：4萬7,238元/月×5月＝23萬6,190元），則原
    告請求被告給付不能工作損害於23萬6,190元之範圍內，即
    屬有據，應予准許。
㈣、慰撫金部分
    按法院於酌定慰撫金數額時，應斟酌加害人與被害人雙方之
    身分、資力與加害程度，及其他各種情形核定之（最高法院
    51年台上字第223號民事判決先例意旨參照）。審酌原告係
    因被告之故意侵權行為而受有左眼眼窩底骨折、右腳及左耳
    後方擦傷等傷害，並因此接受左眼眼窩底骨折修補手術（見
    偵字卷第93頁），期間亦不斷密集奔波於門診治療及檢查，
    傷害程度非輕，所受精神痛苦甚鉅，參以兩造於108年事發
    後以來之財產及所得資料（見本院不公開卷），兼衡兩造資
    力暨被告係因原告索取車資即故意拳打腳踹之情節等一切情
    狀，應酌定精神慰撫金以10萬元為適當。
㈤、從而，原告因被告故意傷害之侵權行為而受有醫療費用3萬1,
    447元、不能工作損害23萬6,190元及精神慰撫金10萬元等損
    害，合計得請求被告給付36萬7,637元（計算式：3萬1,447
    元＋23萬6,190元＋10萬元＝36萬7,637元）。
四、按給付無確定期限者，債務人於債權人得請求給付時，經其
    催告而未為給付，自受催告時起，負遲延責任，其經債權人
    起訴而送達訴狀，與催告有同一之效力；遲延之債務，以支
    付金錢為標的者，債權人得請求依法定利率計算之遲延利息
    ；應付利息之債務，其利率未經約定，亦無法律可據者，週
    年利率為百分之5，民法第229條第2項、第233條第1項前段
    、第203條分別定有明文。查本件起訴狀繕本係於110年2月1
    3日送達被告，有本院送達證書可考（見本院110年度審簡上
    附民字第8號卷第7頁），是原告就上開所得請求之金額，併
    請求自110年2月14日起至清償日止，按週年利率百分之5計
    算之利息，亦屬有據。
五、綜上所述，原告依民法第184條第1項前段、第195條第1項規
    定，請求被告給付36萬7,637元及自110年2月14日起至清償
    日止以週年利率百分之5計算之利息，為有理由，應予准許
    。逾此範圍之請求，為無理由，應予駁回
六、本件事證已臻明確，原告所提其餘攻擊防禦方法及證據，核
    與判決結果不生影響，爰不一一論列，併此敘明。
七、訴訟費用負擔之依據：民事訴訟法第79條。
中　　華　　民　　國　　111　 年     1　  月　　 12　 日
                  民事第四庭  審判長法  官  蔡政哲  
                                    法  官  陳正昇
　                                  法  官  林承歆  
以上正本係照原本作成。
本判決不得上訴。
中　　華　　民　　國　　111　 年     1　  月　   12   日
                                    書記官  何嘉倫